Curriculum Vitae – Deborah Noguera

Información Personal Deborah Mercedes Noguera

DNI - 36.847.197

Buenos Aires, 27 de Mayo de

1992

Calle 43 495, La Plata

Argentina

 $tel: +54\ 011\ 3233\ 2297$

deborah noguera@hotmail.com



Posición actual

Becaria de investigación - Instituto de Investigaciones en Humanidades y Ciencias Sociales (IdIHCS-CONICET/UNLP).

Docente - Jefa de Trabajos Prácticos - Estadística para la Gestión - Universidad Católica de La Plata (UCALP).

Miembro del comité editorial - Instituto de Estudios Fiscales y Económicos (IEFE).

Educación

Mestría en Economía (En proceso de tesis). Facultad de Ciencias Económicas. Universidad Nacional de La Plata (FCE-UNLP). Promedio: 9.5 (nueve con cincuenta).

Cursos aprobados: Econometría avanzada (8); Tópicos de Econometría (9); Economía de la distribución (9); Complementos de Economía Matemática: Programación Dinámica (10); Seminario de Herramientas Computacionales (10); Economía Matemática: Análisis real (10); Microeconomía avanzada (9); Teoría y políticas de estabilización en economías semi-industrializadas (10); Métodos de Evaluación de Impacto de Políticas Públicas (10); Macroeconomía Internacional (10).

Licenciatura en Economía (Dic. 2017). Facultad de Ciencias Económicas. Universidad Nacional de La Plata (FCE-UNLP). Promedio general: 7.40 (siete con cuarenta).

Bachiller Modalidad Humanidades y Ciencias Sociales (Dic. 2009). Colegio San Ignacio de Loyola. Hudson, Buenos Aires. Promedio general: 9.33 (nueve con treinta y tres)

Cursos extracurriculares Metodología y técnicas en la investigación social. Curso del Doctorado en Ciencias Sociales, Facultad de Humanidades y Ciencias de la Educación (UNLP). Carga horaria: 52 horas. Nota: 10 (diez).

Territorio y sociedad. Curso del Doctorado en Ciencias Sociales, Facultad de Humanidades y Ciencias de la Educación (UNLP). Carga horaria: 36 horas. Nota: 10 (diez).

Experiencia en docencia

- **Estadística para la Gestión** Jefa de Trabajos Prácticos. Facultad de Ciencias Económicas Universidad Católica Argentina La Plata (UCALP). Período Mayo 2019 → Actualidad. Profesor titular: José Quesada Aramburú.
- La teoría de la desconexión de Samir Amin Encargada del curso. Facultad de Periodismo y Comunicación Social Universidad Nacional de La Plata (UNLP). Seminario de posgrado dictado durante el mes de noviembre de 2017.
- Introducción a la economía y Estructura Económica Argentina Ayudante adscripto ad-honórem. Ciclo básico, Facultad de Ciencias Económicas − Universidad Nacional de La Plata (UNLP). Período Febrero 2015 → Febrero 2017. Profesor Adjunto: José Sbattella.
- Administración I Ayudante colaborador ad-honórem. Ciclo básico, Facultad de Ciencias Económicas − Universidad Nacional de La Plata (UNLP). Período Febrero 2012 → Febrero 2013. Profesora Titular: Norma Paolini.

Experiencia Laboral

- Abril 2014 \rightarrow Actualidad. Instituto de Estudios Fiscales y Económicos Consultoría e investigación.
- Enero 2017 → Febrero 2018. Ministerio de Agroindustria de la Provincia de Buenos Aires Analista en Observatorio de Bioeconomía.
- Enero 2017 → Julio 2017. Municipalidad de Berazategui Analista en Observatorio Productivo Local de doble dependencia, Universidad Nacional Arturo Jauretche (UNAJ) y Municipalidad de Berazategui.
- Enero 2016 → Enero 2017. Municipalidad de Berazategui Coordinadora en Coordinación de Estudios e Investigaciones, dependiente de la Secretaría de Trabajo y Desarrollo Comercial.
- Abril 2014 \rightarrow Enero 2016. Unidad de Información Financiera Auxiliar de gabinete.
- Septiembre 2012 → Octubre 2015. Ministerio de Empleo, Trabajo y Seguridad Social Asistente técnico en Gerencia de Empleo y Capacitación (GECAL) del Conurbano Sur.

Publicaciones

Artículos en revistas científicas

López, Emiliano y Noguera, Deborah. Crecimiento, distribución y condiciones dependientes: un análisis comparativo de los regímenes de crecimiento entre economías centrales y periféricas. El Trimestre Económico; Lugar: Ciudad de México; Año: 2020.

Chena, Pablo y Noguera, Deborah. Efectos macroeconómicos de las Cadenas Globales de Valor en la Balanza Comercial. Revista de Economía Mundial; Lugar: Madrid; Año: 2019.

Capítulos de libros

Noguera, Deborah. Los gobiernos peronistas y kirchneristas como procesos de desconexión. En: La teoría de la desconexión de Samir Amin. Una opción para Argentina frente a la crisis global. Santiago Liaudat y José Sbattella (Coords.); Lugar: Buenos Aires; Año: 2019; p. 33 - 50

Chena, Pablo v Noguera, Deborah. Financierización vs. Industrialización. Análisis

de un dilema recurrente en la Argentina. En: ¿Un nuevo ciclo regresivo en Argentina? Mundo del trabajo, conflictos laborales y crisis de hegemonía. Pablo Pérez y Emiliano López (Coords.); Año: 2018; p. 113 - 128

Participación en congresos y reuniones científicas

Noguera, Deborah. Los efectos de las CGV en la balanza comercial. YSI Pre-Olivera International Conference. Lugar: Buenos Aires; Año: 2019.

Noguera, Deborah. Comercio y desigualdad. Una evaluación de los efectos de las Cadenas Globales de Valor sobre la desigualdad salarial en Argentina. 14 Congreso Nacional de Estudios del Trabajo. Lugar: Capital Federal; Año: 2019.

Noguera, Deborah. Tipo de cambio real y asimetrías regionales. Evidencia de panel para Argentina (2004-2017). 14 Congreso Nacional de Estudios del Trabajo. Lugar: Capital Federal; Año: 2019.

Noguera, Deborah y López, Emiliano. Crecimiento, distribución y condiciones dependientes: un análisis comparativo de los regímenes de crecimiento entre economías centrales y periféricas. XII Jornadas de Economía Crítica. Lugar: Córdoba; Año: 2019.

Noguera, Deborah. Finanzas, inestabilidad y complejidad. Un modelo AB-SFC para países periféricos. III Taller Interdisciplinario en Sistemas Complejos. Lugar: Buenos Aires; Año: 2019;.

Noguera, Deborah. La inserción desigual en CGV: los efectos en las elasticidades del comercio exterior en América Latina. XI Jornadas de Economía Crítica. Lugar: Santa Fe; Año: 2018.

Noguera, Deborah y Lazarte, Joaquín. La ofensiva liberal y el poder sindical en Argentina: un análisis de la relación entre la inserción en cadenas globales de valor y la acción sindical. X Jornadas de Sociología UNLP. Lugar: La Plata; Año: 2018. Palmieri, Pilar y Noguera, Deborah. Renta Agraria en Argentina: una aproximación empírica para el período 2001-2013. Jornadas de Economía Crítica. Lugar: Río Cuarto; Año: 2015.

Palmieri, Pilar y Noguera, Deborah. Renta agraria y heterogeneidad productiva. II Congreso de Economía Política. Lugar: Capital Federal; Año: 2015.

Conocimientos de idiomas

Español: Lengua nativa. **Inglés**: Nivel intermedio, oral y escrito. Cursando estudios de inglés actualmente, nivel 3/6.

Conocimientos informáticos Microsoft Office Procesador de texto Word, planilla de cálculo Excel, presentaciones Power Point.

STATA Software para análisis estadístico/econométrico.

E-VIEWS Software para análisis estadístico/econométrico.

SPSS Software para análisis estadístico/econométrico.

MATLAB Software para análisis matemático.

BECAS, PREMIOS Y MENCIONES

Premio Anual a la Investigación Económica, 8va. Edición (2019) Fundación

Banco Municipal de Rosario y Facultad de Ciencias Económicas de la UNR Segundo Premio para la categoría Jóvenes Investigadores

Trabajo: "Tipo de cambio real y asimetrías regionales"

Beca Interna Doctoral Comisión Nacional de Investigaciones Científicas y Técnicas (CONICET)

Período: Abril 2018 – Abril 2024 (en curso)

Tema: Macroeconomía y Finanzas

Por concurso: Sí

Beca Estímulo a la Vocación Científica EVC-2016 Consejo Interuniversitario Nacional (CIN)

Período: Mayo 2017 - Mayo 2018

Tema: Generación y distribución de la Renta Agraria en Argentina en la

Posconvertibilidad Por concurso: Sí

PARTICIPACIÓN EN PROYECTOS DE INVESTIGACIÓN ACREDITADOS Y EXTENSIÓN UNIVERSITARIA Proyectos de Investigación y Desarrollo UNLP - Heterogeneidad ocupacional y estructura productiva en Argentina en el siglo XXI. Código H864.

Proyecto de Extensión UNLP Integrante del equipo extensionista del proyecto "Avanzando en la cadena de valor II: fortaleciendo la vinculación con la rama textil de la economía popular", UNLP, Facultad de Ciencias Económicas (Universidad Nacional de La Plata), La Plata (Argentina). Convocatoria 2019. Duración: 1 año (2020).

Voluntariado universitario UNLP Integrante del equipo extensionista del Voluntariado Universitario "Construyendo Redes de Economía Social", UNLP, Facultad de Ciencias Económicas (Universidad Nacional de La Plata), La Plata (Argentina). Convocatoria 2012. Duración: 1 año (2013).